Contactar

flaviaen@hotmail.com

www.linkedin.com/in/flaviaelizabeth-noe-39324b1bb (LinkedIn)

Aptitudes principales

Kubernetes

Jenkins

Pruebas de regresión

Certifications

PL SQL
PRODUCT OWNER
TESTER FUNCIONAL DE
APLICACIONES DE SOFTWARE

Flavia Elizabeth Noe

Senior Software Quality Assurance Analyst

Córdoba, Córdoba, Argentina

Extracto

Analista en Sistemas con +15 años en el área IT, abarcando tareas de análisis, análisis funcional y pruebas de Software.

Actualmente trabajo en un proyecto para empresa de telecomunicaciones, realizando tareas de análisis y documentación de requerimientos. Tengo el rol de nexo o PO entre el cliente y uno de los prestadores de servicios realizando testing y seguimiento en las implementaciones.

Buena predisposición y adaptación a los diferentes entornos de trabajo. Capacidad de análisis y solución de problemas.

Experiencia

Crowdar

3 años 6 meses

Analista QA Fintech Claro Pay mayo de 2024 - Present (2 meses)

Cordoba, Argentina

Fixear errores de otros equipos

Desarrollo de nuevos procesos.

Senior Software Quality Assurance Analyst enero de 2021 - mayo de 2024 (3 años 5 meses)

Córdoba, Córdoba, Argentina

BANCO SUPERVIELLE

Creación y ejecución de casos de pruebas manuales,

Se trabaja con microservicios

Pruebas de frontend en ambientes test o locales

Pruebas de backend con postman

ABM en SQL para pruebas de usuarios

Pruebas en modo responsive y desktop

Simulación de algunas api en wiremock, generando mapping y respond.

Leader QA Lippia Report Server mayo de 2021 - febrero de 2022 (10 meses)

VATES - Software

Senior Software Tester

agosto de 2018 - enero de 2021 (2 años 6 meses)

Cliente: CLARO, Gerencia de Calidad y Continuidad de Sistemas

Proyecto: Customer fijo (testing manual)

Reingeniería claro web (manual)

Tareas: Tester Asignada (caja blanca) por parte de claro para el proveedor externo Global logic, trabajando en conjunto con Analistas Funcionales (GL) y desarrolladores, para cumplir con exactitud los requerimientos del cliente. Redactar y ejecutar casos de pruebas documentándolos en las herramientas como ALM y JIRA.

Tambien la posibilidad de sugerir cambios y mejoras.

Realizar todo el proceso para que cada sprint salga a cumpla con lo esperado y asi aprobar para salida a producción

Soporte en Demo del proveedor.

Participación de daily a diario

Participación de proyección de cada sprint

Indra

Senior Software Tester abril de 2015 - agosto de 2018 (3 años 5 meses)

· Analista de Testing

Abril de 2016 a Agosto 2018

Cliente PCA España: proyecto Citroen DS (Testing en consola)

Tarea : Tester funcional, redacción de criterios de aceptación , Ejecución y redacción de casos de pruebas

Tarquino

Analista funcional

octubre de 2013 - abril de 2016 (2 años 7 meses)

Crear documentación para nuevos procesos de venta en la empresa

Claro Argentina

Help Desk Support Specialist

marzo de 2000 - abril de 2006 (6 años 2 meses)

Soporte en general a empelados de la compañia

Educación

Universidad Nacional de Córdoba

Escuela Superior de Comercio Manuel Belgrano

Analista en Sistemas Informaticos, Análisis de sistemas informáticos/

Analista · (2002 - 2007)